臺中高等行政法院裁定
111年度簡上再字第18號
聲  請  人  陳妙光                                      

相  對  人  苗栗縣政府稅務局

代  表  人  黃國樑              
上列當事人間地價稅事件，聲請人對於中華民國111年8月31日本
院111年度簡上再字第12號裁定，聲請再審，本院裁定如下：
　　主  文
一、再審之聲請駁回。
二、再審訴訟費用由聲請人負擔。
    事實及理由
一、按行政訴訟法第236條之2第4項規定：「簡易訴訟程序之抗
    告、再審及重新審理，分別準用第四編至第六編規定。」第
    275條第1項規定：「再審之訴專屬為判決之原行政法院管轄
    。」第277條第1項第4款規定：「再審之訴，應以訴狀表明
    下列各款事項，並添具確定終局判決繕本，提出於管轄行政
    法院為之：……四、再審理由及關於再審理由並遵守不變期間
    之證據。」第278條第1項規定：「再審之訴不合法者，行政
    法院應以裁定駁回之。」第283條規定：「裁定已經確定，
    而有第273條之情形者，得準用本編之規定，聲請再審。」
    準此，簡易訴訟程序當事人對於確定終局裁定有行政訴訟法
    第273條之情形者，固得依行政訴訟法第236條之2第4項準用
    行政訴訟法第5編再審程序之規定，聲請再審，但應依行政
    訴訟法第283條準用第277條第1項第4款之規定表明再審理由
    ，此為法定必要程式。所謂表明再審理由，必須指明確定裁
    定有如何合於再審事由之具體情事，始為相當。如僅泛言有
    何條款之再審事由，而無具體情事者，尚難謂已合法表明再
    審理由，其所為再審之聲請，即屬不合法。倘再審聲請人就
    確定裁定聲請再審，僅泛言有上開各條款之再審事由，而無
    具體情事；或僅指明所聲請再審之裁定前各程序所為裁判，
    有如何再審事由，而未指明其所聲請再審之裁定有合於再審
    之事由者，均難謂已表明再審事由，其再審之聲請，即屬不
    合法，法院無庸命其補正，得逕以裁定駁回之。而行政訴訟
    法第273條第1項第1款所謂「適用法規顯有錯誤」，係指確
    定判決所適用之法規與該案應適用之法規相違背，或與司法
    院解釋有所牴觸而言。
二、聲請人前因民國105年地價稅事件，不服臺灣苗栗地方法院
    （下稱苗栗地院）行政訴訟庭106年度簡字第16號判決，提
    起上訴，經本院107年度簡上字第5號裁定駁回上訴確定在案
    。聲請人曾先後多次聲請再審，分別經本院以107年度簡上
    再字第6號、107年度簡上再字第11號、107年度簡上再字第1
    2號、108年度簡上再字第3號、108年度簡上再字第5號、108
    年度簡上再字第8號、108年度簡上再字第12號、109年度簡
    上再字第2號、109年度簡上再字第5號、109年度簡上再字第
    9號、109年度簡上再字第11號、110年度簡上再字第3號、11
    0年度簡上再字第10號、110年度簡上再字第22號、110年度
    簡上再字第24號、111年度簡上再字第5號、111年度簡上再
    字第7號、111年度簡上再字第12號（下稱原確定裁定）等裁
    定駁回，業經本院依職權調取上述案件卷宗，並核閱本院前
    案查詢表（本院卷65-82頁）屬實。聲請人仍不服，主張原
    確定裁定有行政訴訟法第273條第1項第1款及第286條第1款
    至第3款所定事由，對之聲請再審。
三、聲請意旨略以：
　㈠依苗栗縣政府文化觀光局106年4月13日苗文資字第106000311
    3號函，依據文化資產保存法第3條規定，紀念建築係指與歷
    史、文化、藝術等具有重要貢獻之人物……等。另依據該法第
    18條第1項規定，必須經由主管機關審查登錄後，辦理公告
    ，並報請中央主管機關備查。申請地上物列為紀念性建築物
    部分，係依據建築法第99條所管，請逕洽建管單位洽辦。再
    依內政部營建署111年9月8日營署建管字第1110065595號函
    （下稱111年9月8日函），內政部76年12月24日台（76）內
    營字第557142號函釋目前仍得援用，聲請人於111年9月13日
    接到111年9月8日函，翌日起至同年10月14日止，並未逾期
    。又「苗稅竹字」與「苗稅竹土字」意思完全不同，故苗稅
    竹字依據行政程序法第18條自應廢棄，應恢復苗稅竹土字，
    始為適法。
　㈡系爭平面16平方公尺，立面高約70公分係聲請人之母向訴外
    人許振賢所購買，高度與南向洗手間同高，聲請人援用內政
    部書函完全合法。相對人苗栗縣政府稅務局稱與南向同高16
    平方公尺，係屬違建，顯有誤會。相對人之答辯顯無理由。
    府商建字書函應移送有管轄權之府建管字單位才合法，府商
    建字書函，以無法源依據駁回，已違背行政程序法第18條規
    定，違背內政部目前仍得援用之規定。
　㈢綜上所述，為此依行政訴訟法第273條第1項第1款、第286條
    第1款、第2款、第3款聲請再審。且苗栗縣政府所屬官員姚
    宗杰係承辦府商建字官員，越權辦理府建管字業務，相對人
    所屬官員黃瑞琪係辦理苗稅法字官員，不可越權承辦苗稅竹
    土字業務，該2位官員已違背行政程序法第18條、第160條、
    第161條之規定等語，並聲明：⒈原確定裁定、本院111年度
    簡上再字第5號、110年度簡上再字第10號、第22號、第3號
    、109年度簡抗字第9號、109年度簡上再字第11號、第5號、
    第2號、108年度簡上再字第12號、第8號、第5號、第3號、1
    07年度簡上再字第12號、第11號、第6號、第5號裁定、苗栗
    地院106年度簡字第16號判決均廢棄。⒉訴願決定及復查決定
    與原處分均撤銷。
四、相對人答辯略以：
　㈠作農業使用之農業用地，方得課徵田賦，為土地稅法所明定
    。系爭土地為特定農業區農牧用地，依農業發展條例第8條
    之1第2項及申請農業用地農業設施容許使用審查辦法規定，
    無論農機具室、農業資材室、曬場等農作產銷設施，均需申
    請核發農業用地作農業設施容許使用同意書，此觀上開審查
    辦法附表一農作產銷設施分類別規定甚明。系爭土地鋪設水
    泥部分，並未依上開規定，取得農業設施之容許使用，已不
    符合農業用地須作農業使用課徵田賦之要件；另聲請人所稱
    紀念性建物，查係屬違法增建3樓鋼鐵造面積16平方公尺頂
    蓋下之部分，依苗栗縣政府103年8月11日府商使字第103016
    7371號違建通報函，足認該部分建物屬違建無虞。又經查苗
    栗縣政府104年6月12日府商使字第1040121910號、同年月15
    日府農農字第1040122687號及頭份市公所105年5月18日頭市
    農字第1050009066號函，認定系爭增建之建物為違章建築，
    應補辦建造執照，且關於聲請人申請容許使用部分亦經農業
    主管機關函請聲請人將違章建築處理完妥後，再依規定申請
    後續容許使用事宜。故本案既經建管及農業主管機關認定為
    違建，聲請人亦未提供該違建之合法執照及農業設施之容許
    使用，其所檢附之資料，均非屬可證明系爭土地地上建物符
    合課徵田賦規定之文件，相對人就系爭土地非作農業使用之
    面積部分，按一般用地稅率課徵地價稅，並無不合。
　㈡紀念性建築並無課徵田賦之適用，惟如該紀念性建築經主管
    機關苗栗縣政府依文化資產保存法登錄為古蹟或紀念建物，
    始可減免地價稅。聲請人申請系爭建物頂樓違法增建部分補
    辦紀念性建築物許可，經苗栗縣政府105年9月19日府商建字
    第1050191002號函否准，聲請人不服，提起行政訴訟，該案
    業經最高行政法院107年度判字第561號判決上訴駁回確定在
    案，聲請人主張系爭建物頂樓增建，應適用建築法第99條第
    1項紀念性建築物乙節，均非可採等語。並聲明：駁回聲請
    人之聲請。
五、本院的判斷：
　㈠經查，原確定裁定係以聲請人聲請再審未具體敘明有何行政
    訴訟法第273條第1項第1款及第14款之再審事由，而裁定駁
    回其再審之聲請。聲請人本件聲請再審，雖主張係依行政訴
    訟法第273條第1項第1款、第286條第1款、第2款、第3款聲
    請再審等語。經核聲請人表明之再審理由，無非係對於紀念
    性建築物之認定，及苗栗縣政府與相對人之行政流程予以爭
    執，並未具體表明原確定裁定所適用之法規有何與該案應適
    用之法規相違背，或有如何顯然違背司法院解釋之情事，難
    謂已合法表明行政訴訟法第273條第1項第1款之再審理由。
    另聲請人所援引之行政訴訟法第286條第1款、第2款、第3款
    ，係關於第三人聲請重新審理之相關規定，聲請人為本件地
    價稅事件當事人而非第三人，且該條款並非聲請再審之相關
    規定，聲請人以之聲請再審，亦於法不合。依首揭規定及說
    明，本件聲請再審為不合法，應予駁回。
　㈡又當事人就同一事件對於法院所為歷次裁判聲請再審，必須
    其對最近一次之裁判具有再審理由者，始得進而審究其前此
    歷次裁判有無再審理由，本件聲請人對原確定裁定所為再審
    之聲請既不合法，本院自無庸審究其前歷次裁判有無再審理
    由。
六、結論：本件聲請為不合法，應予駁回。
中　　華　　民　　國　　111 　年　　11　　月　　 1　　日
                   臺中高等行政法院第三庭
                             審判長法  官  沈應南 
                                   法  官  楊蕙芬
                                   法  官  陳文燦
以上正本證明與原本無異。
本裁定不得抗告。
中　　華　　民　　國　　111 　年　　11　　月　　 1　　日
                                   書記官　李孟純